臺灣高雄地方法院刑事判決　　　　　　　96年度訴字第2312號
公　訴　人　臺灣高雄地方法院檢察署檢察官
被　　　告　甲○○
　　　　　　　　　　（現於臺灣高雄第二監獄另案執行中）
上列被告因毒品危害防制條例案件，經檢察官提起公訴（96年度
毒偵字第3001號），被告於準備程序為有罪之陳述，經本院合議
庭裁定由受命法官依簡式審判程序獨任審理，判決如下：
    主    文
甲○○施用第一級毒品，處有期徒刑玖月。又施用第一級毒品，
處有期徒刑玖月。應執行有期徒刑壹年伍月。
    事    實
一、甲○○前民國92年間因施用毒品案件，經本院以92年度毒聲
    字第2210號裁定送觀察、勒戒後，認無繼續施用毒品之傾向
    ，於92年7 月24日執行完畢釋放，並經臺灣高雄地方法院檢
    察署檢察官以92年度毒偵緝字第467 號為不起訴處分確定。
    再因竊盜案件，經本院以92年度簡上字第316 號判決，判處
    有期徒刑10月，緩刑4 年確定，嗣因緩刑期間再犯罪，經撤
    銷緩刑宣告；又因施用第一級毒品案件，經本院以93年度訴
    字第1725號判決判處10月確定，於93年11月10日入監執行，
    並於95年1 月27日因縮短刑期假釋付保護管束出監。嗣因假
    釋期間再犯案，而經撤銷假釋，復於95年11月21日入監執行
    殘刑10月又28日（不構成累犯）。又因施用第一級毒品、4
    次竊盜等案件，經本院先後以95年度訴字第3039號、95年度
    易字第2242號判決，各判處有期徒刑7 月、應執行刑1 年11
    月確定，經合併定應執行刑2 年4 月確定（現在監執行中）
    。詎猶未戒除毒癮，復基於施用第一級毒品海洛因之犯意，
    分別(1)於95年11月13日14、15時許，在高雄縣永安鄉○○街
    40號住處，以將海洛因摻入香菸吸食方式，施用第一級毒品
    海洛因1 次，並於同日17時40分許，在高雄縣路竹鄉○○路
    與潭墘路口為警查獲，並經其同意採尿送驗，結果呈毒品海
    洛因代謝後之嗎啡陽性反應；(2)再於95年11月20日14時30分
    許，在同上地點，以同上方式，施用毒品海洛因1 次，並於
    同日16時30分許，在高雄縣路竹鄉○○村○○街某處，經警
    盤查，並經其同意採尿送驗，結果呈毒品海洛因代謝後之嗎
    啡陽性反應，而查悉上情。
二、案經高雄縣政府警察局湖內分局移送臺灣高雄地方法院檢察
    署檢察官偵查起訴。
    理    由
一、本件被告所犯係死刑、無期徒刑、最輕本刑為3 年以上有期
    徒刑以外之罪，其於準備程序中就被訴事實為有罪之陳述，
    經法官告知簡式審判程序之旨，並聽取公訴人及被告之意見
    後，本院合議庭認無不得或不宜改依簡式審判程序進行之情
    事，依刑事訴訟法第273 條之1 第1 項、第284 條之1 規定
    ，裁定本件進行簡式審判程序，合先敘明。
二、公訴人、被告於本院準備及審理程序，對起訴書所載證據清
    單所列證據之證據能力，均不爭執，同意作為證據；且被告
    就其警詢時之陳述，亦表示無意見等語（參本院卷第25、35
    頁）。再上揭事實，業據被告於本院審理中坦承不諱，並有
    上開證據清單所列之證據在卷可資為證。又被告於上開事實
    (1)、(2)為警查獲採尿送驗後，經以氣相層析質譜儀分析法（
    GC/MS） 確認鑑定結果，均呈毒品海洛因代謝後之嗎啡陽性
    反應，有台灣檢驗科技股份有限公司先後於95年11月30日、
    同年12月7 日出具之濫用藥物尿液檢驗報告各1 紙附卷可佐
    。足認被告上開自白，確與卷內積極事證相符，洵堪採為論
    罪科刑之依據。
三、按犯毒品危害防制條例第10條施用第一、二級毒品之罪者，
    檢察官應先將被告送勒戒處所觀察、勒戒，經觀察、勒戒後
    ，認無繼續施用毒品之傾向者，應即釋放，並為不起訴之處
    分。又觀察、勒戒執行完畢釋放後，5 年內再犯第10條施用
    毒品之罪，檢察官應依法追訴，毒品危害防制條例第20條、
    第23條定有明文。本件被告前因施用毒品案件，經本院以92
    年度毒聲字第2210號裁定送觀察、勒戒後，認無繼續施用毒
    品之傾向，於92年7 月24日執行完畢釋放，並經檢察官以92
    年度毒偵緝字第467 號為不起訴處分確定，有台灣高等法院
    被告前案紀錄表1 件足資佐證，其本件再為施用毒品海洛因
    之犯行，依上開規定即應追訴處罰。
四、次按海洛因，為毒品危害防制條例第2 條第2 項第1 款，依
    其成癮性、濫用性及對社會危害性所分級管制之第一級毒品
    。核被告所為，係犯毒品危害防制條例第10條第1 項之施用
    第一級毒品罪。被告上開事實(1)、(2)持有上開毒品海洛因進
    而施用，其持有之低度行為，應為施用之高度行為所吸收，
    均不另論罪。再被告本件多次施用第一級毒品海洛因犯行，
    均係各別起意為之，其間並無集合犯或接續犯之實質上一罪
    關係，自應依數罪分論併罰之。爰審酌被告前因多次施用毒
    品案件，經送觀察、勒戒、不起訴處分後，且屢經判決處刑
    後，仍不愛惜機會戒除毒癮，再為本件犯行，顯見被告不知
    悔改施毒之惡習，惟念及被告犯後坦承犯行，而施用毒品係
    戕害自身身體健康，並未危害他人，犯後態度尚可，而刑法
    於95年7 月1 日修正施行後業已廢止連續犯之規定，本件自
    宜就案情酌予處刑等一切情狀，分別量處如主文所示之刑，
    並依法定其應執行刑，以資懲儆。
據上論斷，應依刑事訴訟法第273 條之1 第1 項、第284 條之1
、第299 條第1 項前段，毒品危害防制條例第10條第1 項，刑法
第11條前段、第51條第5 款，判決如主文。
本案經檢察官乙○○到庭執行職務
中　　華　　民　　國　　96　　年　　6 　　月　　29　　日
　                刑事第二庭    法　官  李昆南
以上正本，係照原本作成，證明與原本無異。
如不服本判決，應於送達後10日內，向本院提出上訴狀。
中　　華　　民　　國　　96　　年　　6 　　月　　29　　日
                                書記官  黃美玲
附錄本判決論罪法條：
毒品危害防制條例第10條第1項
施用第一級毒品者，處 6 月以上 5 年以下有期徒刑。
